【裁判字號】    98,簡上,178
【裁判日期】    981120
【裁判案由】    傷害
【裁判全文】
臺灣臺北地方法院刑事判決             98年度簡上字第178號
上  訴  人  臺灣臺北地方法院檢察署檢察官
上  訴  人
即  被  告  乙○○
被      告  甲○○
上列上訴人因上列被告傷害案件，不服本院於中華民國九十八年
四月三日所為九十八年度簡字第一二八０號第一審刑事簡易判決
（聲請簡易判決處刑案號：臺灣臺北地方法院檢察署九十八年度
偵字第五七二八號），提起上訴，本院管轄之第二審合議庭判決
如下：
    主  文
上訴駁回。
乙○○、甲○○均緩刑貳年。
    事  實
一、甲○○與乙○○於民國九十八年一月十八日上午三時許，在
    臺北市○○區○○路一段五五號錢櫃ＫＴＶ中華新館八二二
    包廂內，因甲○○認乙○○口出穢言，竟基於傷害之犯意，
    持酒杯擲向乙○○，乙○○亦基於傷害之犯意，以酒瓶毆打
    甲○○，致乙○○受有右後枕頭皮裂傷、左側頭皮兩處裂傷
    、右前額髮際裂傷、右眉裂傷、鼻樑兩處裂傷及左頰裂傷等
    傷害，甲○○則受有右眉裂傷、右手心擦傷及左手擦傷等傷
    害。
二、案經甲○○及乙○○訴由臺北市政府警察局中正第一分局報
    告臺灣臺北地方法院檢察署檢察官偵查後，聲請以簡易判決
    處刑。
    理  由
壹、程序方面（證據能力部分）
 (一) 按被告以外之人於審判外之言詞或書面陳述，除法律有規定
    者外，不得作為證據，刑事訴訟法第一百五十九條第一項定
    有明文；另按被告以外之人於審判外之陳述，雖不符前四條
    之規定，而經當事人於審判程序同意作為證據，法院審酌該
    言詞陳述或書面陳述作成時之情況，認為適當者，亦得為證
    據；當事人、代理人或辯護人於法院調查證據時，知有第一
    百五十九條第一項不得為證據之情形，而未於言詞辯論終結
    前聲明異議者，視為有前項之同意；同法第一百五十九條之
    五規定甚明。本案所據以認定上訴人即被告乙○○及被告甲
    ○○犯罪事實之證據，其中部分屬傳聞證據，因檢察官、上
    訴人即被告乙○○、被告甲○○於本院言詞辯論終結前均未
    對其證據能力聲明異議，本院認該等傳聞證據作成之情況亦
    無不當之情形，依刑事訴訟法第一百五十九條之五規定，該
    等傳聞證據均具備證據能力，合先敘明。
 (二) 至卷附之被告乙○○受傷照片四紙、被告甲○○受傷情形照
    片二紙、被告乙○○於原審提供之受傷情形照片七紙等件（
    見臺灣臺北地方法院檢察署《下稱臺北地檢署》九十八年度
    偵字第五七二八號卷第一九頁至第二０頁，本院九十八年度
    簡字第一二八０號第一一頁至第一七頁），均係以機械之方
    式所留存之影像，並非依憑人之記憶再加以轉述而得，並非
    供述證據，殊無「傳聞證據排除法則」之適用，當得作為本
    案證據而有證據能力，併予敘明。
貳、實體方面
一、上揭事實業據被上訴人即被告乙○○、被告二人各於本院審
    理中自白不諱（見本院卷第四九頁至第五一頁），核與渠等
    於警詢時所陳情節大致相符（見同上偵查卷第五頁至第九頁
    ），並經證人林雅婷於警詢時證述（見同上偵查卷第一０頁
    至第一四頁）明確，而渠等分別因彼此之傷害行為，被告乙
    ○○受有右後枕頭皮裂傷、左側頭皮兩處裂傷、右前額髮際
    裂傷、右眉裂傷、鼻樑兩處裂傷及左頰裂傷等傷害，被告甲
    ○○則受有右眉裂傷、右手心擦傷及左手擦傷等傷害之事實
    ，亦分別有九十八年一月二十日、九十八年二月三日聯合醫
    院和平院區診斷證明書影本各一份在卷（見同上偵查卷第一
    五頁至第一六頁）可稽。本案事證明確，被告二人上開傷害
    犯行，均堪可認定。
二、論罪科刑：
 (一) 核被告乙○○、甲○○所為，均係犯刑法第二百七十七條第
    一項之罪。原審認被告二人罪證明確，因而適用刑法第二
    百七十七條第一項、第四十一條第一項前段，刑法施行法第
    一條之一第一項、第二項前段規定，並審酌被告乙○○、甲
    ○○之素行、本件爭端之起因、犯罪動機、手段、二人所受
    傷勢之程度，及犯後均坦承犯行，惟於原審判決前未能達成
    和解，兼衡渠等生活狀況、智識程度等一切情狀，分別量處
    拘役二十日、三十日，並諭知如易科罰金之折算標準。經核
    原審認事用法，尚無不合，量刑亦屬允當。
 (二) 至檢察官上訴意旨認為原審對於被告甲○○所量處刑罰過輕
    ，請求撤銷原判決等語，然原審已考量被告甲○○所造成告
    訴人即被告乙○○受傷勢輕重，及其他證據，而量處被告甲
    ○○前開之刑，並無失衡之情形，檢察官雖循告訴人之請求
    ，以量刑過輕為由，提起本件上訴，然所指情形，難認有理
    由，應予駁回。另上訴人即被告乙○○原亦陳稱其係正當防
    衛云云，提起上訴，然業於本院審理中坦認犯行，並表示對
    於上開事實，並無意見，揆諸前開所述，其上訴意旨即屬無
    據，亦應予駁回，附此敘明。
 (三) 惟查，被告乙○○、甲○○均未曾因故意犯罪而受有期徒刑
    以上刑之宣告，有臺灣高等法院被告前案紀錄表二紙在卷可
    考（見本院卷第六頁至第七頁），且被告乙○○、甲○○係
    因細故爭吵，一時衝動而為分別對彼此為本件傷害犯行，犯
    後坦承犯行，深表悔悟，且均業於本院九十八年十一月六日
    本院審理程序中，當庭表示願意和解、撤回告訴以原諒對方
    之意，並當庭分別以言詞表示撤回對各自所提之傷害告訴，
    有本院九十八年十一月六日準備程序筆錄（見本院卷第四九
    頁至第五一頁）附卷足憑，雖未符合刑事訴訟法第二百八十
    三條第一項「告訴乃論之罪，告訴人於第一審辯論終結前，
    得撤回其告訴」之規定，不生撤回之效力，惟本院綜合上情
    研判，認對被告所宣告之刑，以暫不執行為適當，爰均併予
    宣告緩刑二年，以啟自新。
據上論斷，應依刑事訴訟法第四百五十五條之一第一項、第三項
、第三百六十八條、第七十四條第一項第一款，判決如主文。
本案經檢察官林怡君到庭執行職務。
中    華    民    國    98    年    11    月    20    日
                  刑事第五庭審判長法  官 黃程暉
                                  法  官 李宜娟
                                  法  官 鄭昱仁
以上正本證明與原本無異。
不得上訴。
                                  書記官 宋德華
中    華    民    國    98    年    11    月    20    日
附錄本案論罪科刑法條全文：
中華民國刑法第二百七十七條
（普通傷害罪）
傷害人之身體或健康者，處三年以下有期徒刑、拘役或一千元以
下罰金。
犯前項之罪因而致人於死者，處無期徒刑或七年以上有期徒刑；
致重傷者，處三年以上十年以下有期徒刑。


司法院資訊處製作；財團法人民間司法改革基金會備份。
